【裁判字號】    97,交簡上,8
【裁判日期】    970311
【裁判案由】    公共危險
【裁判全文】
臺灣彰化地方法院刑事判決             97年度交簡上字第8號
上  訴  人
即  被  告  甲○○
                        1號
上列上訴人因公共危險案件，不服本院北斗簡易庭九十七年度斗
交簡字第二０號中華民國九十七年一月十八日第一審簡易判決（
原聲請簡易判決處刑案號：九十六年度偵字第九六七四號），提
起上訴，本院管轄之第二審合議庭判決如下：
    主  文
上訴駁回。
    事實及理由
一、本案經本院審理結果，認第一審判決認事用法及量刑均無不
    當，應予維持，並引用第一審判決書記載之事實、證據及理
    由（如附件）。
二、本件上訴人即被告甲○○（以下簡稱被告）上訴意旨略以：
    我不曾喝酒，這是我第一次喝，當時在工地時，他們說那是
    青草茶，我就喝了，我不知道那是啤酒，因為那時茶壺內放
    有冰塊涼涼的我以為是青草茶，而青草茶也是涼涼的。當時
    我才喝兩杯啤酒，但我不知道那是啤酒，我喝完後約十分鐘
    後才騎機車要回家，而當天我也有點感冒頭有點暈暈的，請
    求庭上從輕量刑，且因我生活困難，是否可改為服勞役等語
    。
三、按道路交通安全規則第一百十四條第二款規定，汽車駕駛人
    飲酒後吐氣所含酒精成份（即濃度）超過每公升零點二五毫
    克以上者，不得駕車，即是基於酒精對人體中樞神經系統有
    麻醉作用，為維護安全駕駛，而為之禁止規定。又按刑法第
    一百八十五條之三規定所謂「不能安全駕駛」，乃抽象危險
    犯，並不以發生具體危險為必要，對於吐氣酒精濃度已達每
    公升０. 五五毫克以上，肇事率為一般正常人之十倍，認為
    已達不能安全駕車之標準，此業經法務部八十八年五月十八
    日法八八檢字第００一六六九號函可資參佐。至於是否達「
    不能安全駕駛之程度」之認定，應依具體個案之實際情形判
    斷之，依目前醫學一致見解，吐氣酒精濃度達每公升０．二
    五毫克以上時，將使駕駛人產生複雜之技巧障礙、駕駛能力
    變壞之行為表現，肇事比率比一般未飲酒時高出2倍；吐氣
    酒精濃度達每公升０．五毫克以上時，將使駕駛人產生說話
    含糊、腳步不穩之行為表現，肇事比率比一般未飲酒時高出
    七倍。而本件被告於肇事四十五分鐘後經測試，其呼氣中酒
    精濃度達每公升０點五九毫克，此有彰化縣警察局交通警察
    隊北斗分隊道路交通事故當事人酒精測定紀錄表一份在卷可
    稽，且被告又供稱其喝到晚上九點十五分就走了，並於當日
    晚上九時三十分肇事，故被告飲酒後開始駕車至肇事四十五
    分鐘後經警檢測呼氣中所含酒精濃度，已相隔一小時，又被
    告於檢察官九十六年十月二十九日訊問時亦坦承出車禍與其
    喝酒有關係等情，再被告騎乘重型機車沿彰化縣北斗鎮○○
    路由西往東方向行駛，途經中圳路與大新路閃光紅燈交岔路
    口時，其原應注意閃光紅燈表示「停車再開」，車輛應減速
    接近，先停止於交岔路口前，讓幹道車優先通行後認為安全
    時，方得續行，且依當時天候晴、光線為夜間有照明、柏油
    路面乾燥無缺陷、無障礙物、視距良好，並無不能注意之情
    事，竟疏未注意，未先停止於交岔路口前，讓幹道車優先通
    行後認為安全再續行，貿然穿越上開交岔路口，適莊新教駕
    駛車牌號碼ＱＵ─九二一九號自小客車，沿大新路由北往南
    方向亦行駛至上開閃光黃燈之交岔路口，被告見狀閃避不及
    ，其所騎乘之機車左側前方因而撞及莊新教所駕駛上開自小
    客車右前保險桿，足認被告顯有酒後意識模糊，操控能力顯
    著降低致不能安全駕駛之情形，又被告於警詢及檢察官訊問
    時均稱其有喝啤酒，喝二杯等語，參以被告係五十餘歲之成
    年男子，而冰啤酒之味道與青草茶並不相似，當無誤認之虞
    ，故被告所辯其並不知所飲用之飲料是啤酒，以為是青草茶
    云云，顯不足採信。是以被告服用酒類不能安全駕駛動力交
    通工具而駕駛之犯行事證已臻明確，洵堪認定。
四、查被告行為後，刑法第一百八十五條之三業於九十七年一月
    二日修正公布，並自同月四日施行。按行為後法律有變更者
    ，適用行為時之法律，但行為後之法律有利於行為人者，適
    用最有利於行為人之法律，刑法第二條第一項訂有明文。依
    新修正之刑法第一百八十五條之三規定: 「服用毒品、麻醉
    藥品、酒類或其他相類之物，不能安全駕駛動力交通工具而
    駕駛者，處一年以下有期徒刑、拘役或科或併科十五萬元以
    下罰金。」，與修正前刑法第一百八十五條之三規定: 「服
    用毒品、麻醉藥品、酒類或其他相類之物，不能安全駕駛動
    力交通工具而駕駛者，處一年以下有期徒刑、拘役或三萬元
    以下罰金。」相比較，顯以修正前之刑法第一百八十五條之
    三規定對被告較有利，依刑法第二條第一項前段之規定，自
    應適用行為時之法律，即修正前刑法第一百八十五條之三之
    規定。原審雖未及比較上開新舊法之規定，然經本院比較新
    舊法之結果，仍應適用被告行為時之法律，亦即原審判決適
    用之法律並無不當。
五、本件原審以被告犯刑法第一百八十五條之三服用酒類不能安
    全駕駛動力交通工具而駕駛罪事證已臻明確，並審酌被告犯
    案情節，被告酒後駕車行駛於道路上，造成自己及他人生命
    、身體、財產極大之危險，據以論罪科刑，判處被告拘役五
    十日，並諭知易科罰金之折算標準，核無違誤或不當，上訴
    人指摘原判決不當，聲請撤銷原判決，難認有理由，應予駁
    回其上訴。
據上論斷，應依刑事訴訟法第四百五十五條之一第一項、第三項
、第三百七十三條、第三百六十八條，判決如主文。
本案經檢察官張聖傳到庭執行職務。
中    華    民    國    97    年    3     月    11    日
                        臺灣彰化地方法院刑事第二庭
                            審判長法官  石馨文
                            法      官  黃齡玉
                            法      官  尚安雅
以上正本證明與原本無異。
本判決不得上訴。
中    華    民    國    97    年    3     月    12    日
                            書  記  官  洪年慶


司法院資訊處製作；財團法人民間司法改革基金會備份。
